【裁判字號】    96,交易,762
【裁判日期】    970424
【裁判案由】    過失致死
【裁判全文】
臺灣高雄地方法院刑事判決             96年度交易字第762號
公  訴  人  臺灣高雄地方法院檢察署檢察官
被      告  乙○○
上列被告因過失致死案件，經檢察官提起公訴（96年度調偵字第
881 號），本院判決如下：
    主  文
乙○○犯過失致人於死罪，處有期徒刑捌月。
    事  實
一、乙○○考領有重型機車駕駛執照，於民國96年6 月12日8 時
    50分許，騎乘車牌號碼：YED ─182 號重型機車，沿高雄市
    前鎮區○○○路由西往東方向行駛，本應注意車前狀況，並
    隨時採取必要之安全措施，且依當時係天候晴、日間光線良
    好，路面鋪裝柏油、乾燥、無缺陷，視距良好、無障礙物，
    尚無不能注意之情事，竟疏未注意及此，行經翠亨北路與翠
    村街之無號誌交岔路口即高雄市前鎮區○○○路398 號前時
    ，適有翁金順騎乘腳踏車沿翠村街由南往北方向而至，亦未
    注意慢車不得侵入快車道或人行道行駛，並不得在禁止穿越
    地段穿越馬路，乙○○因而閃煞不及，其車頭因而與翁金順
    所騎乘之腳踏車車尾發生擦撞，致翁金順人車倒地，受有外
    傷性右側硬腦膜下出血、外傷性左側顱內出血之傷害。乙○
    ○於事發後隨即報警處理，於有偵查犯罪職權之機關或公務
    員發覺前，主動向據報到場處理之高雄市政府警察局交通大
    隊警員坦承肇事，並願接受裁判，嗣翁金順經送醫救治後，
    仍於同年7 月3 日23時許因傷重不治死亡。
二、案經翁金順之子丙○○訴由高雄市政府警察局前鎮分局報告
    臺灣高雄地方法院檢察署檢察官偵查起訴。
    理  由
一、本判決後述所引用之證據資料，其中傳聞證據部分，縱無刑
    事訴訟法第159 條之1 至第159 條之4 或其他規定之傳聞證
    據例外情形，亦因檢察官及被告或同意可作為證據使用，或
    未聲明異議，依刑事訴訟法第159 條之5 第1 項、第2 項之
    規定，本院審酌該證據作成之情況，認為適當，應得為證據
    。
二、上開犯罪事實，業經被告乙○○於本院審理時坦承不諱，復
    有高雄市政府警察局交通大隊交通事故談話紀錄表、道路交
    通事故現場圖、道路交通事故調查報告表(一)、(二)及車禍現場
    暨車損照片共10張在卷可稽。又被害人翁金順確係因本件交
    通事故受有頭部外傷併顱內出血之傷害，送醫救治後，仍於
    96年7 月3 日23時許傷重不治死亡，亦經臺灣高雄地方法院
    檢察署檢察官督同法醫師相驗無訛，有阮綜合醫院診斷證明
    書1 紙、高雄醫藥大學附設中和紀念醫院診斷證明書2 紙及
    相驗屍體證明書1 紙在卷足憑。按汽車行駛時，駕駛人應注
    意車前狀況，並隨時採取必要之安全措施，道路交通安全規
    則第94條第3 項訂有明文。被告既領有普通重型機車駕駛執
    照，有證號查詢機車駕駛人資料附卷可查，其對於上開規定
    應知之甚詳，駕車時自應注意上開規定，又依當時天候晴、
    日間光線良好，路面鋪裝柏油、乾燥、無缺陷，視距良好、
    無障礙物等情形，亦有上述道路交通事故調查報告表(一)可證
    ，並無不能注意之情事，竟疏未注意及此，因而肇事導致被
    害人傷重後不治死亡，其有過失應堪認定，高雄市車輛行車
    事故覆議鑑定委員會鑑定之結果亦同此認定，有高雄市車輛
    行車事故覆議鑑定委員會第97-2-8號鑑定覆議意見書各1 份
    附卷可參，至高雄市政府交通局車輛行車事故鑑定委員會雖
    認定被告行經無號誌交叉路口為減速慢行，為肇事次因，有
    高雄市政府交通局車輛行車事故鑑定委員會鑑定委員會第00
    00000 號鑑定書在卷可佐，惟本件除被告自述其時速約30公
    里外，而該處時速限制為50公里，尚無其他積極證據佐證被
    告當時騎乘機車行經該處之時速為何，或有何未減速慢行之
    行為，是本院認前揭覆議報告較為可採，附此敘明。而雖前
    揭鑑定報告均認被害人慢車侵入快車道或穿越道路不當為本
    件肇事主因，然亦不能減免被告於本件之過失程度，是屬當
    然。又被害人因本件車禍事故致傷重後不治死亡之事實，業
    如前述，則被告之過失行為與被害人死亡間，顯有相當因果
    關係。準此，被告前開自白與事實相符，堪予採信。本件事
    證明確，被告犯行應堪認定。
三、核被告所為，係犯刑法第276 條第1 項過失致死罪。被告於
    肇事後未被有偵查犯罪職權之機關或公務員發覺前，即主動
    向據報到場處理之高雄市政府警察局交通大隊警員坦承肇事
    ，有高雄市政府警察局交通大隊交通事故談話紀錄表附卷可
    參，係對於未被發覺之罪自首而接受裁判，已符合自首之規
    定，爰依刑法第62條前段規定減輕其刑。爰審酌本件交通事
    故之發生主因雖在被害人，惟被告亦有過失責任，業如前述
    ，被告因一時疏失而與被害人發生車禍，導致被害人傷重不
    治死亡，並使被害人家屬遭受難以撫平之創痛，所為實有不
    該，且迄今仍未與被害人家屬達成和解，犯罪損害未有填補
    ，惟念其犯罪後尚能坦承犯行，態度尚可，且其無前科記錄
    ，有臺灣高等法院被告前案記錄表1 份附卷可參，素行尚佳
    等一切情狀，量處如主文所示之刑，以資懲儆。
據上論斷，應依刑事訴訟法第299 條第1 項前段，刑法第276 條
第1 項、第62條前段，判決如主文。
本案經檢察官甲○○到庭執行職務。
中    華    民    國    97    年    4     月    24    日
                    交通法庭    審判長 法  官  何秀燕
                                       法  官  林揚奇
                                       法  官  顏銀秋
上正本證明與原本無誤。
如不服本判決，應於判決送達後10日內，向本院提出上訴狀。
中    華    民    國    97    年    4     月    24    日
                                       書記官  董明惠
附錄本案論罪法條：
刑法第276 條第1 項
因過失致人於死者，處2 年以下有期徒刑、拘役或2000元以下罰
金。


司法院資訊處製作；財團法人民間司法改革基金會備份。
